【裁判字號】    90,易,513
【裁判日期】    901211
【裁判案由】    傷害
【裁判全文】
台灣基隆地方法院刑事判決                            九十年度易字第五一三號
    公  訴  人  臺灣基隆地方法院檢察署檢察官
    被      告  甲○○
右列被告因傷害案件，經檢察官提起公訴（九十年度偵字第三五０九號），本院判決
如左：
    主  文
甲○○無罪。
    理  由
一、公訴意旨略以：被告甲○○積欠乙○○借款未償還，因此乙○○乃於民國九十年
    七月十一日下午三時許，欲前往被告甲○○位於台北縣瑞芳鎮○○路二十三巷二
    十五號二樓之住處催討債務，而於台北縣瑞芳鎮○○路七十九巷口處遇見被告甲
    ○○，乙○○遂向被告甲○○催討欠款，詎雙方發生爭執拉扯，被告甲○○竟基
    於傷害之不確定故意，於拉扯中揮拳擊中乙○○胸部，致使乙○○受有前胸挫傷
    之傷害。因認被告甲○○所為涉有刑法第二百七十七條第一項之傷害罪嫌云云。
二、按犯罪事實應依證據認定之，無證據不得推定其犯罪事實。不能證明被告犯罪或
    其行為不罰者，應諭知無罪判決。刑事訴訟法第一百五十四條、第三百零一條第
    一項規定甚明。復按認定犯罪事實，所憑之證據，雖不以直接證據為限，間接證
    據亦包括在內，然無論直接或間接證據，其為訴訟上之證明，須於通常一般人均
    不致於有所懷疑，而得確信其為真實之程度者，始得據為有罪之認定，倘其證明
    尚未達到此一程度，而有合理之懷疑存在時，即無從為有罪之認定，最高法院七
    十六年度台上字第四九八六號判例參照。
三、公訴人認被告甲○○涉有傷害罪嫌，無非以告訴之指述及診斷證明書一紙為其依
    據。然訊據被告甲○○堅決否認曾於告訴人乙○○所指稱之時間、地點與告訴人
    乙○○相遇並發生糾紛，進而毆打告訴人乙○○等情，且辯稱告訴人故意捏造本
    件傷害犯行，以逼迫其出面清償債務。經查，依據告訴人提出之診斷證明書一紙
    ，雖得認定告訴人受有傷害之事實，但尚不得憑以推論該傷害乃因被告毆打所致
    ，雖告訴人指稱該傷害係被告揮拳傷害所致，但告訴人之告訴係以使被告受刑事
    訴追為目的，是其陳述是否與事實相符，仍應調查其他證據以資認定（最高法院
    五十二年度台上字第一三００號判例要旨），並被告亦自陳確有積欠告訴人債務
    未還，則告訴人與被告間係有債務糾紛，告訴人指述之證據能力更非素無糾紛之
    告訴人指述可比，益應有其他證據參照，方堪憑信告訴人之指述為真實，而告訴
    人陳稱當日現場並無其他目擊證人堪以證明被告傷害之事實，因此告訴人之指述
    顯然並無其他證據足資佐證，則揆諸前揭判例意旨，本件僅有診斷證明書及告訴
    人之指述尚無法確信被告確有傷害告訴人之犯行，被告犯行不能證明，應為無罪
    判決之諭知。
三、據上論斷，應依刑事訴訟法第三百零一條第一項，判決如主文。
本案經檢察官林明志到庭執行職務。
中      華      民      國      九十      年    十二    月     十一     日
                                      台灣基隆地方法院刑事第二庭
                                            法  官    王  翠  芬
右正本證明與原本無異。
對於本件判決如有不服，應於收受送達後十日內，向本院提出上訴書狀，上訴於臺灣
高等法院，並按他造當事人之人數附具繕本。
                                            書記官    明  祖  斌
中      華      民      國      九十      年    十二    月     十七     日


司法院資訊處製作；財團法人民間司法改革基金會備份。
